【裁判字號】    92,訴,156
【裁判日期】    920905
【裁判案由】    違反電信法等
【裁判全文】
臺灣士林地方法院刑事判決                          九十二年度訴字第一五六號
    公  訴  人  臺灣士林地方法院檢察署檢察官
    被      告  乙○○
    選任辯護人  劉龍飛律師
右列被告因違反電信法等案件，經檢察官提起公訴（九十一年度偵字第五八一八號）
，本院判決如左：
    主  文
乙○○連續意圖為自己不法之利益，以有線方式，盜用他人電信設備通信，處有期徒
刑參月，如易科罰金，以參佰元折算壹日，緩刑參年。
    事  實
一、乙○○與孫佩璇、甲○○係共同租住臺北市○○區○○路二五一巷二弄十四號
      五樓各有不同房間之室友，詎乙○○基於意圖為自己不法利益之概括犯意：
  １、先後於九十一年二月二十日、二月二十一日、三月三日，連續數次無故侵入孫
      佩璇之房間（無故侵入住宅罪部分未據告訴），盜打安裝於孫佩璇房間內之0
      0000000號有線電信通信設備。
  ２、復於九十一年三月十一日無故侵入甲○○之房間，盜打安裝於甲○○房間內之
      00000000門號有線電信通信設備。
  使中華電信股份有限公司陷於錯誤提供通話服務，而獲得使用有線電話通話費之財
  產上不法利益。
二、案經孫佩璇、甲○○訴由台北市政府警察局士林分局移送臺灣士林地方法院檢察
    署檢察官偵辦。
    理  由
一、訊據被告乙○○固不否認有事實欄１、２進入孫佩璇、甲○○之房間撥打孫佩璇
    、甲○○電話之事實；惟矢口否認有盜打電話及侵入住宅之故意，辯稱：當時剛
    搬進去，伊有跟孫佩璇說可能會借用電話，孫佩璇有說好；又伊借打甲○○之電
    話後，有在電話機旁留一張黃色便條紙上載「借打電話」，告知甲○○云云。
二、經查被告乙○○於九十二年二月中搬入上址與孫佩璇、甲○○共同租住後，並未
    曾向孫佩璇、甲○○提過可能會向彼等二人借用電話，孫佩璇、甲○○二人亦未
    曾答應准許被告進入彼等房間借打電話等情，業據告訴人孫佩璇、甲○○證述明
    確，孫佩璇證稱：「（當時你們有無約定乙○○如有需要可以用你的電話？）當
    時每個人都有手機可用，我沒有跟他有這種約定。」「（後來你發現乙○○盜打
    你電話幾次？）後來也是我去調通聯紀錄才知道。」，甲○○證稱：「（那支電
    話於乙○○與你同住時被他打過，你怎麼知道？）因為有一位她的男性友人打我
    這支電話，我問該男性朋友是何人打電話給他，他說是乙○○用我的電話打給他
    的」、「他用我的電話打到對方手機，打了一兩次。」、「（有無同意乙○○借
    用妳的電話？）無。」、「（妳有無和她談過，如有必要，可使用妳的電話？）
    沒有。」、「（九十一年三月十一日妳回來後，有無發現桌上有一張黃色便條紙
    上載借打電話？）沒有。」等語，足徵被告所辯有徵得告訴人孫佩璇、甲○○之
    同意云云，顯無足取，此外復有00000000、00000000號遭盜打
    之中華電信長途電話通話明細表二份在卷可參，本件事証明確，被告犯行洵堪認
    定，應依法論科。
三、查被告乙○○無故侵入甲○○之房間，核犯刑法第三百零六條第一項之無故侵入
    住宅罪，又其意圖為自己不法之利益，以有線方式，盜用他人電信設備通信，核
    犯電信法第五十六條第一項之盜用電信通信罪，（電信法第五十六條第一項係處
    罰詐得免繳電信通信費用不法利益之規定，乃刑法詐欺得利罪之特別法，依特別
    法優於普通法原則，自毋庸再論以詐欺得利罪，最高法院八十八年度台上字第三
    九０一號判決意旨參照），又被告先後多次盜用電信通信之犯行，時間緊接，罪
    名與構成要件相同，顯係基於概括犯意而為，為連續犯，應以一罪論，並加重其
    刑。再被告所犯上揭二罪間，有方法結果之牽連關係，為牽連犯，應從一重以連
    續盜用電信通信罪處斷。爰審酌被告犯罪之動機、目的、所受之刺激、手段、品
    行、智識程度、所生危害僅區區數元及犯罪後之態度等一切情狀，量處如主文所
    示之刑，並諭知易科罰金之折算標準，以資懲儆。再查被告未曾受有期徒刑以上
    刑之宣告，有台灣高等法院被告全國前案紀錄表一紙在卷可稽，經此偵審程序並
    判刑，應知警惕，當無再犯之虞，本院因認對其所宣告之刑，以暫不執行為適當
    ，爰併予宣告緩刑參年，以勵自新。
四、公訴意旨另以：
（一）被告乙○○趁孫佩璇、甲○○不在房間時，連續：
  １、無故侵入孫佩璇之房間，竊取現金新台幣（下同）一千元（孫佩璇於九十一年
      三月十八日上午七時許發現失竊）；
  ２、無故侵入甲○○之房間，竊取皮包內之現金一千二百元（甲○○於九十一年三
      月二十七日晚間十時許發現失竊）；
  ３、無故侵入甲○○之房間，竊取行動電話及充電器（甲○○於九十一年四月七日
      晚間九時許發現失竊）；
  ４、無故侵入孫佩璇之房間，竊取睫毛膏三支、口紅三支、指甲油一瓶、面膜一罐
      等物（孫佩璇於九十一年四月十一日晚間八時許發現失竊）；
  ５、於九十一年四月十二日下午一時許無故侵入孫佩璇之房間，著手翻動搜尋室內
      財物，但未竊得財物即離去；
  ６、於九十一年四月十二日下午五時許，無故侵入孫佩璇之房間，著手翻動搜尋室
      內財物，但未取走何物即離去。
（二）按犯罪事實應依證據認定之，無證據不得推定其犯罪事實。又不能證明被告犯
      罪者，應諭知無罪之判決，刑事訴訟法第一百五十四條、第三百零一條第一項
      分別定有明文。再告訴人之告訴，本以使被告受刑事訴追為目的，故其陳述是
      否與事實相符，自應調查其他證據，以資審認，苟其所為攻擊之詞，尚有瑕疵
      ，則在此瑕疵未予究明以前，即不能遽採為斷罪之基礎（最高法院六十九年度
      臺上字第一五三一號判例參照）。另按事實之認定，應憑證據，如未能發現相
      當證據，或證據不足以證明，自不能以推測或擬制之方法，為裁判基礎；且被
      告否認犯罪事實所持之辯解，縱屬不能成立，仍非有積極證據足以證明其犯罪
      行為，不能遽為有罪之認定，最高法院分別著有四十年度臺上字第八六號判例
      、三十年度上字第一八三一號判例可資參照。
（三）公訴意旨認被告涉有前揭犯行無非以告訴人之指訴，及告訴人孫佩璇提出被告
      於九十一年四月十二日下午，兩度進入其房間有尋找翻動動作之光碟片一張為
      其論據。
（四）訊據被告乙○○矢口否認前揭犯行，辯稱於上揭１至４之時間，並未進入告訴
      人之房間竊取財物，至於九十一年四月十二日下午，兩度進入孫佩璇房間，係
      為繳付房租，因過去曾發生未寫清楚金額，致被誤認為租金短少一千元之情事
      ，故其第一次進入係將房租置於孫佩璇桌上，因其尚欠五百元，乃以筆在信封
      寫「房租總共五千八百元，信封袋內少五百元，故只有五千三百元，以後會補
      」等字，然因筆缺墨水，斷斷續續，字跡不清，伊深覺不妥，才再度進入孫佩
      璇房間，欲找筆擬在信封上再寫清楚等語。
（五）經查前揭１至４之竊盜犯行，雖據告訴人指稱失竊上揭物品，然是否確為被告
      所為，告訴人甲○○稱：「我與孫佩璇東西失竊時，都滿奇怪的，我室友乙○
      ○都會不在租屋的地方，而且門窗都沒有被破壞，所以覺得室友乙○○很可疑
      。」云云，顯是臆測之詞，次查於本院訊問時，告訴人孫佩璇亦稱九十一年四
      月十二日裝置攝影機當天晚上回其房間時，確有信封內裝房租置於其桌上，上
      寫房租還欠五百元，且房間內未失竊物品等語；告訴人甲○○亦證稱其曾將房
      間鑰匙借其男友用過，其房間亦常有男男女女之同學進出等語，是上揭１至４
      之物品失竊，究是被進進出出之同學所竊？亦果真係被告所竊？此部份除告訴
      人之指訴外，並無任何積極證據足資證明確是被告所為，此部份證據尚嫌未足
      。再查上揭５、６之事實，被告進入孫佩璇之房間係為置放房租於孫佩璇之桌
      上，其翻動桌上及打開抽屜係為找筆，已如前述，且當天孫佩璇並無任何物品
      失竊，是無任何證據足以證明被告係著手竊盜，因未找到值錢物品而未遂。是
      此部份犯罪不能證明，公訴意旨認此部份之侵入住宅罪與前揭有罪之侵入住宅
      罪部分有連續關係，與竊盜部分有方法結果之牽連關係，為裁判上一罪，爰不
      另為無罪之諭知。
據上論斷，應依刑事訴訟法第二百九十九條第一項前段、電信法第五十六條第一項，
刑法第十一條前段、第五十六條、第五十五條、第三百零六條第一項、第七十四條第
一款、第四十一條第一項、罰金罰鍰提高標準條例第二條，判決如主文。
本案經檢察官林聰良到庭執行職務。
中      華      民      國      九十二      年    九    月    五    日
                                      臺灣士林地方法院刑事第一庭
                                            法  官  張  國  棟
右正本證明與原本無異。
如不服本判決，應於判決送達後十日內，向本院提出上訴狀。
                                            書記官  蔡  佳  君
中      華      民      國      九十二      年    九    月    九    日
附錄本案所犯法條全文：
刑法第三百零六條第一項
無故侵入他人住宅、建築物或附連圍繞之土地或船艦者，處一年以下有期徒刑、拘役
或三百元以下罰金。
電信法第五十六條第一項
意圖為自己或第三人不法之利益，以有線、無線或其他電磁方式，盜接或盜用他人電
信設備通信者，處五年以下有期徒刑，得併科新台幣一百五十萬元以下罰金。


司法院資訊處製作；財團法人民間司法改革基金會備份。
